臺灣彰化地方法院刑事判決　　　　　　　　　　　　　九十三年度易字第七一八號
　　公　訴　人　臺灣彰化地方法院檢察署檢察官
　　被　　　告　丁○○
右列被告因竊盜案件，經檢察官提起公訴（九十三年度偵字第三五八八號），及移
併案審理（九十三年度偵字第三八九四、五一九二號），於本院準備程序中，被告就
被訴及移
左：
    主  文
丁○○連續踰越牆垣竊盜，累犯，處有期徒刑玖月。
    事  實
一、丁○○前於民國九十年十二月十九日，因贓物案件，經本院以九十年度訴字第一
    三七五號判處有期徒刑五月確定，入監服刑後，於九十一年十二月二十三日執行
    完畢，猶不知悔改，復基於意圖為自己不法所有之概括犯意，而為下列竊盜犯行
    ：
    (1)九十三年四月二十八日上午十時二十分許，在彰化縣員林鎮崙雅里崙雅巷二
    十二號三合院內，徒手竊取戊○○所有置放其住處屋簷下之絞銅線一捆（價值約
    新台幣【下同】二千元）得逞。
    (2)同年五月五日十五時十分許，再度在彰化縣員林鎮崙雅里崙雅巷二十二號三合
    院內，徒手竊取乙○○所有置放其住處屋簷下之分離式冷氣機銅管一堆（長約十
    公尺，價值一千一百元）得逞。
    (3)同年五月十二日零時三十分許，翻越位於彰化縣員林鎮崙雅里崙雅巷十五之四
    十五號丙○○經營之「胤志水電工程行」圍牆，進入該工程行內（該工程行夜間
    無人居住）徒手竊取該工程行所有置放於車棚內或一旁空地之黃銅電纜線一捆（
    重約十公斤），得手後，丟出圍牆外，再以機車載運返回其上開居所，剝去外皮
    後於同日上午十時許，以一千元之價格，變賣予不詳之回收業者。
    (4)同年五月十四日十九時十五分許，丁○○又以翻越「胤志水電工程行」圍牆之
    方式進入該工程行內，徒手竊取該工程行所有置放於車棚內或一旁空地之黃銅電
    纜線二捆（已去皮一捆，重三十八公斤，未去皮一捆重五十公斤，合計價值約一
    萬二千元），得手後，丟出圍牆外，再以機車載運返回其上開居所。
    (5)同年五月十六日三時許，丁○○再度以翻越前開「胤志水電工程行」圍牆之方
    式進入該工程行內，徒手竊取該工程行所有置放於車棚內或一旁空地之紅銅電纜
    線一捆（重約二十七點三公斤），得手後，丟出圍牆外，再以機車載運返回上開
    居所。
    (6)同年五月十六日下午某時，丁○○行經位於彰化縣員林鎮鎮○里○○路○段九
    十八巷三號旁江登甲經營之資源回收場（未設圍牆或大門），徒手竊取江登甲所
    有之黃銅電纜線一捆（重約三十二公斤），得手後，以其騎乘之機車載運逃逸。
    嗣經戊○○、乙○○提供其住處前之監視錄影帶供警追查，查知丁○○涉有重嫌
    ，而循線於九十三年五月五日十五時四十分許，在丁○○位於彰化縣員林鎮崙雅
    里崙雅巷廿二號居所內查獲前揭(1)、(2)竊得之絞銅線及冷氣機銅管；同年五月十
    四日二十一時二十分許，丁○○以機車載運前揭(4)竊得之已去皮黃銅電纜線一捆
    欲行變賣，在行經彰化縣員林鎮鎮○里○○路○段九十八巷二十二號前為警查獲
    ，再經警會同至其上開居所查獲另捆尚未去皮之黃銅電纜線；同年五月二十五日
    十時十分許，警方持本院核發之搜索票前往丁○○上開居所搜索，扣得其變賣前
    揭(5)、(6)電纜線予「大豐資源回收場」之進貨單二紙（變賣金額各為二千四百五
    十七元、一千六百六十四元）。
二、案經被害人戊○○、乙○○訴由彰化縣警察局員林分局報請臺灣彰化地方法院檢
    察署檢察官偵查起訴及移送併案審理。
    理  由
一、右開竊盜事實，迭據被告丁○○於警、偵訊中暨本院審理時坦承不諱，核與證人
    即被害人戊○○、乙○○、丙○○，被害人江登甲之子即證人甲○○分別於警、
    偵訊中或本院審理時證述之失竊情節相符，又被告將其右揭(5)、(6)竊得之電纜線
    變賣予「大豐資源回收場」之事實，亦據證人己○○即「大豐資源回收場」副主
    任於警詢中證述無誤，並有證人戊○○、乙○○、丙○○立具之贓物認領保管單
    三紙、現場或失竊電纜線照片七幀、「大豐資源回收場」監視錄影畫面二幀、磅
    單二紙及進貨單二紙等附卷可稽，事證明確，被告右揭竊盜犯行堪以認定，應予
    依法論科。
二、核被告所為，右揭事實(1)、(2)、(6)部分係犯刑法第三百二十條第一項之普通竊盜
    罪，右揭事實(3)、(4)、(5)部分係犯刑法第三百二十一條第一項第二款之踰越牆垣
    竊盜罪。被告先後多次竊盜犯行，時間緊接，顯係基於概括之犯意，觸犯構成要
    件相同之罪名，應依連續犯之規定，論以情節較重之刑法第三百二十一條第一項
    第二款之踰越牆垣竊盜罪處斷，並加重其刑。又臺灣彰化地方法院檢察署九十三
    年度偵字第三八九四、五一九二號移送併案審理部分（即右揭事實(3)至(6)部分）
    雖未經起訴，然因與已起訴且經認定有罪部分具連續犯之裁判上一罪關係，基於
    審理不可分，本院自得一併審理，附此敘明。至起訴書固僅就右揭事實(1)、(2)普
    通竊盜部分起訴，惟按裁判上一罪案件，檢察官就犯罪事實一部起訴者，依刑事
    訴訟法第二百六十七條規定，其效力及於全部，受訴法院基於審判不可分原則，
    對於未經起訴之其餘事實，應一併審判，此為犯罪事實之一部擴張；至於刑事訴
    訟法第三百條所規定，有罪之判決，得就起訴之犯罪事實，變更檢察官所引應適
    用之法條者，係指法院在事實同一之範圍內，不變更起訴之犯罪事實，亦即在不
    擴張及減縮原訴之原則下，於不妨害基本社會事實同一之範圍內，始得自由認定
    事實，適用法律，二者不能混為一談；是以，起訴之基本社會事實並非同一，自
    不發生變更起訴法條問題（最高法院七十八年度台上字第三七六一號、九十二年
    度台上字第一八四一號判決意旨參照）；準此，本件就犯罪事實擴張之部分（即
    右揭事實(3)至(6)部分），基於審判不可分原則，本院既應一併審判，則起訴之基
    本社會事實已非同一，自不發生變更起訴法條之問題，併此敘明。再查被告前於
    九十年十二月十九日，因贓物案件，經本院以九十年度訴字第一三七五號判處有
    期徒刑五月確定，入監服刑後，於九十一年十二月二十三日執行完畢，有臺灣彰
    化地方法院檢察署刑案資料查註紀錄表及臺灣高等法院被告全國前案紀錄表在卷
    足憑，其受此有期徒刑執行完畢後，五年以內再犯本件有期徒刑以上之罪，應依
    累犯規定遞加重其刑。爰審酌被告年輕力壯不事生產，以行竊方式供給生活所需
    ，且於查獲後猶不知警惕，屢再犯案，暨考量其竊盜使用之手段、所竊取財物之
    價值及犯罪後坦承犯行尚知悔悟等一切情狀，量處如主文所示之刑，以示懲儆。
據上論斷，應依刑事訴訟法第四百五十二條、第二百七十三條之一第一項、第二百九
十九條第一項前段，刑法第五十六條、第三百二十一條第一項第二款、第四十七條，
判決如主文。
本案經檢察官賴志盛到庭執行職務。
中      華      民      國      九十三      年      九    月    十三    日
                                臺灣彰化地方法院刑事第二庭
                                    法      官  王  義  閔
右正本證明與原本無異。
如不服本判決，應於判決送達後十日內，向本院提出上訴狀( 須附繕本 )。
告訴人或被害人對於判決如有不服具備理由請求檢察官上訴者，其上訴期間之計算係
以檢察官收受判決正本之日期為準。
                                    法院書記官  詹  國  立
中      華      民      國      九十三      年      九    月    十五    日
刑法第三百二十一條
犯竊盜罪而有左列情形之一者，處六月以上五年以下有期徒刑：
一、於夜間侵入住宅或有人居住之建築物、船艦或隱匿其內而犯之者。
二、毀越門扇、牆垣或其他安全設備而犯之者。
三、攜帶兇器而犯之者。
四、結夥三人以上而犯之者。
五、乘火災、水災或其他災害之際而犯之者。
六、在車站或埠頭而犯之者。
前項之未遂犯罰之。
